臺灣臺南地方法院刑事判決　　　　　　　　　　　　九十一年度易字第一二八七號
　　公　訴　人　臺灣台南地方法院檢察署檢察官
　　被　　　告　乙○○
右列被告因贓物案件，經檢察官提起公訴（九十一年度偵字第五八八五號），本院判
決如左：
    主  文
乙○○收受贓物，處有期徒刑伍月，如易科罰金，以參佰元折算壹日。緩刑肆年。
    事  實
一、乙○○明知「李偉華」（年籍住所不詳）於民國九十年十一、十二月間，在台南
    市○○路○段，所持有車牌號碼ＶＩＯ—７２２號輕型機車係來路不明之贓物，
    竟予以收受，並占有使用。嗣於九十一年五月三十日晚上八時四十分許，乙○○
    駕駛該部機車後載其母親蕭林清秀，途經台南市○區○○路二三七巷口中山國中
    中山館前，為警當場查獲，並扣得上開贓車。
二、案經台南市警察局第二分局報請台灣台南地方法院檢察署檢察官偵查起訴。
    理  由
一、訊據被告乙○○除對於贓物認識一節外，餘均供承有收受上開機車之事實，然矢
    口否認涉有右揭贓物犯行，辯稱：機車不是伊所竊取的，是一年多前一位四十多
    歲男性朋友李偉華借伊騎乘使用，沒有說要借伊多久，也沒有交付行照，李偉華
    搬離後不知去向，不知道李偉華如何取得該部機車，也不知道該車是失竊贓車，
    現在不知如何連絡李偉華云云。惟查，
（一）前開引擎號碼：ＧＧ１０６７１５號之三陽牌白色四十九ＣＣ機車及其上懸掛
      之ＶＩＯ—７２２號車牌，係甲○○所有，於九十年十月二十三日上午七時許
      在台南市○○○路○段一九七號前失竊等情，已據被害人甲○○於警訊中陳述
      明白，並有「車輛竊盜、車牌失竊資料個別查詢報表─查詢車輛認可資料」、
      贓物認領保管單各二紙附卷足資佐證。
（二）經檢察官傳訊證人即被告母親蕭林清秀到庭證稱：九十年間被告自己的機車壞
      掉，一直放在家裡，查獲該部白色機車，被告騎了約莫半年，被告向伊說該部
      機車是她買的新車，當時伊有告訴被告如買機車要辦理過戶手續等語，據此推
      算被告開始持有、使用該部機車的時間係在九十年十一、十二月間，核與車主
      甲○○所述機車遭竊時間吻合，應屬可採，至被告辯稱該部機車是一年前（即
      九十年五月間）友人借予使用等情，其所稱之時間點並不足採；
（三）若誠如被告所言，該部機車為朋友李偉華所借予使用，被告何需向其母蕭林清
      秀瞞騙係自行購買？況且衡諸常情，借貸雙方必會約定返還之時、地，質之被
      告於檢察署偵查中既陳稱：伊與李偉華有感情關係等情，在本院亦表示李偉華
      係伊之朋友等語，被告焉有不知其年籍、住所或聯絡方式之理？再者，為確保
      行車之方便或車輛來源之正當性，一般人於借車當時，亦會請求對方交付行車
      執照，或其他車籍資料，然而被告對此均無所作為，顯然不合常理，足認被告
      於收受系爭機車當時，已有認知該車係來路不明之贓物；
（四）綜上所述，參互印證，被告所辯無贓物認識云云，不足採信，本件事證已甚明
      確其收受贓物罪行堪予認定。
二、核被告乙○○收受贓物，所為係犯刑法第三百四十九條第一項之罪。爰審酌被告
    犯罪之動機係貪圖小利、目的、手段、所生危害尚微、犯罪後態度不是很好，飾
    詞辯解，諉過推責等一切情狀，處如主文所示之刑，併諭知易科罰金之折算標準
    ，以資懲儆。又被告前未曾受有期徒刑以上刑之宣告，有台灣台南地方法院檢察
    署刑案資料查註紀錄表在卷可憑，其經此教訓後，應知所警惕，信無再犯之虞，
    本院因認所宣告之刑以暫不執行為適當，併諭知緩刑肆年，以勵自新。
據上論斷，應依刑事訴訟法第二百九十九條第一項前段，刑法第三百四十九條第一項
、第四十一條第一項前段、第七十四條第一款，罰金罰鍰提高標準條例第一條前段、
第二條，判決如主文。
本案經檢察官蘇聰榮到庭執行職務。
中    華    民    國      九十一    年      十一      月      十九      日
                              臺灣臺南地方法院刑事第二庭
                                      法  官    侯  明  正
右正本證明與原本無異。
如不服本判決，應於判決送達後十日內向本院提出上訴狀( 應附繕本 )。
                                      書記官    王  惠  珠
中    華    民    國      九十一    年      十一      月      十九      日
附錄本案論罪科刑法條全文：
刑法第三百四十九條第一項：收受贓物者，處三年以下有期徒刑、拘役或五百元以下
                          罰金。
